【裁判字號】    97,抗,1232
【裁判日期】    971114
【裁判案由】    聲請定其應執行刑
【裁判全文】
臺灣高等法院刑事裁定                  97年度抗字第1232號
抗  告  人  臺灣桃園地方法院檢察署檢察官
受  刑  人  甲○○
上列抗告人因受刑人贓物等案件，不服臺灣桃園地方法院97年度
聲字第3183號，中華民國97年10月14日裁定，提起抗告，本院裁
定如下：
    主  文
原裁定撤銷，發回臺灣桃園地方法院。
    理  由
一、原裁定意旨略以：
  (一)聲請意旨略以：受刑人甲○○因贓物、強盜、竊盜及違反毒
    品危害防制條例等4罪，經法院先後判處如附表所示之刑，
    並均經分別確定在案，惟查上開各罪，其犯罪時間均在民國
    96年4月24日以前，其中編號1、3、4號之罪，符合中華民國
    九十六年罪犯減刑條例第2條第1項第3款之規定，而受刑人
    於92年2月1日入監服刑，於95年8月16日縮短刑期假釋出監
    ，於假釋期間付保護管束，而於97年8月9日假釋期滿執行完
    畢，依同條例第2條第2項前段規定，其如附表編號1、3、4
    視為減其宣告刑後，則其所犯各罪視為減得之宣告刑，依刑
    法第53條、第51條第6款規定，應定其應執行之刑，爰依刑
    事訴訟法第477條第1項聲請裁定等語。
  (二)按數罪併罰，有二裁判以上者，依刑法第51條之規定，定其
    應執行之刑；又數罪併罰，宣告多數有期徒刑者，於各刑中
    之最長期以上，各刑合併之刑期以下，定其刑期，但不得逾
    30年，刑法第53條、第51條第5款分別定有明文。又按犯罪
    在96年4月24日以前者，除本條例另有規定外，有期徒刑、
    拘役或罰金，減其刑期或金額二分之一，緩刑或假釋中之人
    犯，於本條例施行之日起，視為已依前項規定減其宣告刑，
    毋庸聲請裁定減刑，96年7月4日制定公布，而於96年7月14
    日施行之中華民國九十六年罪犯減刑條例第2條第1項第3款
    、第2項前段亦分別有明文規定。
  (三)經查：受刑人前於90年1月18日，因犯贓物罪，及於90年2月
    15日，因犯強盜及竊盜罪（竊盜罪部分聲請書誤載為90年1
    月18日），而經本院以90年度易字第914號分別判處有期徒
    刑4月、4年及8月，於90年10月14日確定；又於90年8月1日
    、90年9月3日，因連續施用第二級毒品，經本院以91年度桃
    簡字第774號判處有期徒刑4月，而於91年11月14日確定，於
    92年2月1日入監服刑，於95年8月16日縮短刑期假釋出監，
    假釋期間付保護管束，而於97年8月9日期滿執行完畢，有上
    開判決影本2紙、執行指揮書影本2紙、臺灣高等法院被告前
    案紀錄表及入出監資料1份在卷可按。茲檢察官認如附表所
    示編號1、3、4罪符合視為減刑之規定，而就宣告刑視為減
    刑後之宣判刑各為有期徒刑2月、4月、2月，並就前述視為
    減刑後之3罪與編號2之罪聲請定其應執行之刑，本院審核認
    聲請為正當，並觀諸受刑人所犯如附表所示之罪，分別減為
    有期徒刑2月、4年、4月及2月，是本院認合併定其應執行刑
    有期徒刑4年7月為適當。
二、檢察官抗告意旨略以：原審於上開裁定理由欄內表示定應執
    行刑為有期徒刑4年7月，惟上開裁定主文卻記載應執行有期
    徒刑6月，主文與理由不符，且主文裁定應執行有期徒刑6月
    ，遠低於該裁定附表編號2之有期徒刑4年，顯然違背法令等
    語。
三、按數罪併罰，分別宣告其罪之刑，依下列各款定其應執行者
    ：五、宣告多數有期徒刑者，於各刑中之最長期以上，各刑
    合併之刑期以下，定其刑期。但不得逾二十年。修正前刑法
    第51條第5款定有明文。
四、經查：原裁定主文為「甲○○因附表等罪，所處如附表所示
    之刑，應執行有期徒刑陸月。」，惟理由三稱：本院認合併
    定其應執行刑有期徒刑4年7月為適當等語，則主文與理由顯
    不相符，且定應執行刑有期徒刑六月遠低於原裁定附表編號
    2所宣告之有期徒刑4年，不合修正前刑法第51條第5款之規
    定。檢察官之抗告，核有理由，應由本院將原裁定撤銷，發
    回原法院更為適當之裁定。
五、據上論結，應依刑事訴訟法第413條，裁定如主文。
中    華    民    國    97    年    11    月    14    日
                  刑事第十二庭  審判長法  官   蔡永昌
                                      法  官   蔡新毅
                                      法  官   陳榮和
以上正本證明與原本無異。
不得再抗告。
                                      書記官   林吟玲
中    華    民    國    97    年    11    月    14    日


司法院資訊處製作；財團法人民間司法改革基金會備份。
